臺灣臺中地方法院刑事判決
111年度交簡上字第148號
上  訴  人  
即  被  告  羅永政


指定辯護人  本院公設辯護人  梁乃莉  
上列上訴人即被告因公共危險案件，不服本院111年度交簡字第1
88號中華民國111年3月28日第一審刑事簡易判決（起訴案號：11
0年度速偵字第4513號），提起上訴，本院管轄之第二審合議庭
判決如下：    
    主      文
上訴駁回。
    犯罪事實及理由
一、本案審理範圍：刑事訴訟法第348條第3項規定：上訴得明示
    僅就判決之刑、沒收或保安處分一部為之。參諸該規定立法
    理由，宣告刑、數罪併罰所定之應執行刑、沒收，倘若符合
    該條項的規定，已得不隨同其犯罪事實，而單獨成為上訴之
    標的，且於上訴人明示僅就刑上訴時，第二審法院即不再就
    原審法院所認定之犯罪事實為審查，而應以原審法院所認定
    之犯罪事實，作為論認原審宣告刑、執行刑及沒收妥適與否
    的判斷基礎。上訴人即被告（下稱被告）於本院審理期日經
    合法傳喚無正當理由未到庭，被告之辯護人於審理時表示：
    本案僅針對原審量刑部分上訴，對於原判決之認定事實及適
    用法律沒有意見，不在上訴範圍等語（見本院簡上卷第62頁
    ），揆諸前開說明，本案僅就原審判決量刑妥適與否進行審
    理，至於其他部分，則非本院審查範圍，先予敘明。
二、本案據以審查量刑妥適與否之原審所認定犯罪事實及罪名：
　㈠犯罪事實：羅永政自民國110年11月19日14時30分許起至同日
    14時41分許止，在臺中市豐原區自強南街某親友家，飲用高
    粱酒後，其吐氣所含酒精濃度已達每公升0.25毫克以上，竟
    仍於同日14時48分許，騎車號000-000號普通重型機車上路
    。嗣於110年11月19日15時58分許，行經臺中市○○區○○路000
    號旁某處，因行車不穩且闖越紅燈左轉為警攔查，發現其身
    上酒味濃厚，遂於同日16時10分許，對其施以吐氣式酒精濃
    度測試，測得其吐氣中所含酒精濃度達每公升0.90毫克，始
    悉上情。
　㈡所犯罪名：修正前刑法第185條之3第1項第1款之駕駛動力交
    通工具而吐氣所含酒精濃度達每公升0.25毫克以上罪（原審
    漏未比較新舊法，然於判決結果不生影響，詳如後述）。
三、按被告經合法傳喚，無正當理由不到庭者，得不待其陳述逕
    行判決，刑事訴訟法第371條定有明文，依同法第455條之1
    第3項規定，於刑事簡易判決上訴時亦準用之。查被告於本
    院111年9月29日之審理程序未到庭，然審理程序之傳票因未
    獲會晤被告本人、亦無受領文書之同居人或受僱人，而於11
    1年9月12日寄存於被告住所地轄區內之臺中市政府警察局豐
    原分局翁子派出所，有本院送達證書1份在卷可稽（見本院
    簡上卷第53頁），依法已生合法送達之效力，卷內復無證據
    證明被告有何不能到庭之理由，應認被告經合法傳喚而於審
    判期日無正當理由未到庭，依前開說明，本院自得不待其陳
    述，逕為一造辯論判決。
四、刑之加重事由之說明：　　　
    被告前於109年間因公共危險案件，經本院以109年度豐交簡
    字第1004號判決判處有期徒刑2月，併科罰金新臺幣（下同
    ）1萬元確定，於110年2月18日易科罰金執行完畢等情，有
    被告之臺灣高等法院被告前案紀錄表1份在卷可按，其於受
    徒刑之執行完畢後，5年內故意再犯本案有期徒刑以上之罪
    ，為累犯，足認被告就刑罰之反應力薄弱，且認依累犯規定
    加重最低本刑，不致使被告所受刑罰超過所應負擔之罪責，
    無違罪刑相當原則及比例原則，而檢察官於起訴書及本院審
    理時均已論述本案構成累犯之事實，並請求依刑法第47條第
    1項前段論以累犯並加重其刑，爰依司法院大法官會議釋字
    第775號解釋意旨及刑法第47條第1項前段規定，加重其刑。
五、上訴理由之論斷：
　㈠上訴意旨略以：被告於飲酒後吐氣所含酒精濃度達每公升0.9
    毫克之情形下仍駕車上路，所造成之公共危險程度雖然非輕
    ，惟請審酌被告犯罪後坦認犯行、深感自責，兼衡其於警詢
    中自陳智識程度非高，以為喝一些酒且經過一段時間休息應
    該沒有問題，未料吐氣中所含酒精濃度值仍高於標準。被告
    確實因一時失慮，誤罹法典，所幸未釀成事故，被告目前以
    工為業，家庭經濟狀況貧寒等情，予以從輕量刑等語。
　㈡按量刑之輕重，係事實審法院得依職權自由裁量之事項，茍
    已斟酌刑法第57條各款所列情狀而未逾越法定刑度，或濫用
    其權限，則不得遽指為違法；又刑罰之量定屬法院自由裁量
    之職權行使，但仍應審酌刑法第57條所列各款事由及一切情
    狀，為酌量輕重之標準，並非漫無限制，在同一犯罪事實與
    情節，如別無其他加重或減輕之原因，下級法院量定之刑，
    亦無過重或失輕之不當情形，則上級法院對於下級法院之職
    權行使，原則上應予尊重（最高法院72年台上字第6696號判
    例、75年台上字第7033號判例及85年度台上字第2446號判決
    意旨可資參照）。經查，原審認被告犯罪事證明確，適用刑
    法第185條之3第1項第1款（原審漏未比較新舊法）、第47條
    第1項、第41條第1項前段、刑法施行法第1條之1第1項等規
    定，逕予簡易判決處刑，並審酌被告前於98年間，即有因公
    共危險等案件，經本院以98年度豐簡字第666號判決判處有
    期徒刑3月(2次)，應執行有期徒刑5月確定，而於99年8月6
    日執行完畢；又於100年間，因公共危險案件，經本院以110
    年度豐交簡字第532號判決判處拘役55日，併科罰金4萬元確
    定，而於101年1月19日執行完畢之前科，素行不良，竟不顧
    政府機關一再宣導酒精成分對人之意識、控制能力具有不良
    影響，超量飲酒後會導致對週遭事物之辨識及反應能力較平
    常狀況薄弱，飲酒後騎車將對往來之公眾及駕駛人自身皆具
    有高度危險性，全民都應戒絕飲酒後騎車之劣行，而被告對
    於過去多次因公共危險案件經判決有罪之前科置若罔聞，第
    四度於飲酒後騎車上路，並因交通違規為警查獲，測其吐氣
    中所含酒精濃度為每公升0.90毫克，酒精濃度甚高，顯見被
    告非但心存僥倖尤甚，既漠視自己安危，更輕視國家法令，
    罔顧參與道路交通之公眾人車往來之安全，且其犯罪已生實
    害，所為甚為惡劣，然念及被告犯後坦承犯行，已見悔意，
    兼衡其國中畢業之智識程度，職業為工，須扶養行動不便之
    母親及家境貧寒之生活狀況等一切情狀，量處被告有期徒刑
    5月，並諭知易科罰金之折算標準，經核認事用法均無違誤
    ，且原審本於被告之責任為基礎，具體審酌刑法第57條各款
    所列情狀，於法定刑之範圍內量處被告前揭刑度，其量刑亦
    屬妥適，本院自應予尊重。被告執此為由提起上訴，難認有
    理由，應予駁回。
　㈢按行為後法律有變更者，適用行為時之法律，但行為後之法
    律有利於行為人者，適用最有利於行為人之法律，刑法第2
    條第1項定有明文。經查，被告行為後，刑法第185條之3第1
    項規定業經修正，並於111年1月30日施行（111年1月24日修
    正、111年1月28日公布），修正前規定「駕駛動力交通工具
    而有下列情形之一者，處2年以下有期徒刑，得併科20萬元
    以下罰金」，修正後則為「駕駛動力交通工具而有下列情形
    之一者，處3年以下有期徒刑，得併科30萬元以下罰金」，
    經比較新舊法，新法提高法定刑上限，行為後之法律並未有
    利於行為人，自應適用被告行為時即修正前刑法第185條之3
    第1項之規定論處。原審判決固未為前揭新舊法比較，惟其
    適用行為時法並無不當，自不構成撤銷之原因（最高法院96
    年度台上字第270號判決意旨可資參照），應予說明。
據上論斷，應依刑事訴訟法第455條之1第1項、第3項、第368條
、第371條、第373條，判決如主文。　　
本案經檢察官廖聖民提起公訴，檢察官温雅惠到庭執行職務。
中　　華　　民　　國　　111 　  年　　10　　月　 27　 日
                  刑事第十四庭  審判長法  官  周莉菁
　　　　　　　　　                    法  官  劉育綾
　　　　　　　　　                    法  官  王怡蓁 
以上正本證明與原本無異。
本件不得上訴。
                                      書記官  黃雅青
中　　華　　民　　國　　111 　年　　10　　月　　27　　日